臺灣高等法院刑事裁定
　　　　　　　　　　　　　　　　　　100年度聲再字第535號
再審聲請人
即受判決人　劉鳳鳴原名劉鳳明.
上列聲請人因妨害自由案件，對於本院80年度上易字第1293號，
中華民國80年4 月25日第二審確定判決（第一審案號：臺灣臺北
地方法院79年度易字第4304號；起訴案號：臺灣臺北地方法院檢
察署79年度偵字第5103號），聲請再審，本院裁定如下：
    主  文
再審之聲請駁回。
    理  由
一、聲請意旨略以：(一)本件承審法官係在無證據、證人之情況下
    ，偽造犯罪事實。不是聲請人做的，為什麼法官要聲請人扛
    ？聲請人應係無罪，怎麼每個法官均認為聲請人有罪，是因
    為法官都是前後期同學、同事，所以官官相護；(二)不是聲請
    人打的騷擾恐嚇電話，王重正父子認為係聲請人打的電話，
    再編其他理由告我擄人勒贖重罪，騷擾恐嚇電話係誰打的，
    所有人皆知，偏偏只有檢察官和法官不知，法官就電話到底
    誰打的未予調查；(三)聲請人被起訴後，第一審法官用吼、叫
    、罵的方式開庭，不但不調查證據，還叫王英萱用記者身分
    弄假報案證明，聲請人有意見要說及交錄影帶，均被第一審
    法官拒絕，難道係沒有送紅包之緣故；(四)蘭吉雅汽車辦過戶
    時，係王英萱以記者身分請監理處主管優先處理，王英萱與
    監理處人員本就相識，判決書上竟寫係聲請人逼王英萱辦理
    汽車過戶，法官未經查證，即在判決書亂寫，偽造犯罪事實
    之法官難道不用判刑；(五)到了高等法院，三名法官有一名法
    官眼睛閉著像在睡覺，不管事的，聲請人將前審法官偽造犯
    罪事實之情事加以澄清，三位法官亦未查證即結案，難怪臺
    灣有那麼多冤案。總之，判決不能亂寫云云。
二、按有罪之判決確定後，為受判決人之利益聲請再審，必其聲
    請之理由合於刑事訴訟法第420 條第1 項所定情形之一，或
    第421 條所定有足生影響於判決之重要證據漏未審酌者，始
    足當之。
三、經查：
  (一)再審聲請意旨雖指承審法官偽造事實云云，惟並未具體舉證
    證明原判決所憑之證物已證明其為偽造或變造，或參與原判
    決或前審判決或判決前所行調查之法官，因該案件犯職務上
    之罪已經證明者，或因該案件違法失職已受懲戒處分，足以
    影響原判決等情，則聲請意旨所指，顯與刑事訴訟法第420
    條第1項第1款、第5款及同條第2項規定不符。
  (二)又再審聲請意旨稱原確定判決就其澄清之事均未予查證云云
    ，無非係就原確定判決證據如何採酌認定之爭執，惟證據之
    調查，係屬法院之職權，而法院就調查證據之結果，本於自
    由心證之原則，而為斟酌取捨，是證據之證明力如何，係屬
    法院之職權範圍，原確定判決既已就再審聲請人涉案之證據
    、如何認定其違法之理由，予以審酌認定，並於理由欄中敘
    明，而其證據之取捨並無違反論理或經驗法則，即難認其所
    為之論斷係屬違法，再審聲請人就屬法院職權認定之範疇任
    意予以指摘，亦有未合。
  (三)另再審聲請意旨雖就本件案發經過加以敘述，惟此部分僅係
    就原確定判決所涉事實予以闡述，並未具體指明有何證據，
    無法認有何事實審法院判決前業已存在，為法院、當事人所
    不知，不及調查斟酌，或審判時未經發現，至其後始行發現
    之證據，尚不符合刑事訴訟法第420 條第6 款確實新證據之
    要求。是其所言無非係對於法官訴訟指揮權、原確定判決已
    認定之事實，再次爭執而已，核與法定聲請再審之程序不合
    。
  (四)至於再審聲請人再審聲請意旨指稱原確定判決上竟寫係伊逼
    王英萱辦理汽車過戶云云，然觀諸原確定判決書事實欄、理
    由欄三所載：王英萱自願同意立下協議書並交付自小客車抵
    債，並辦理過戶手續，非在再審聲請人現實之強暴脅迫下為
    之等語，原確定判決並未認定再審聲請人有強制王英萱辦理
    汽車過戶乙情，是再審聲請人猶執陳詞指摘原確定判決，容
    有誤會。
  (五)綜上所述，本件再審之聲請顯與刑事訴訟法第420 條、第42
    1 條所規定之再審要件無一相符，或與法定程式不合，或為
    無理由，是本件再審之聲請應予駁回。
據上論斷，應依刑事訴訟法第433 條、第434 條第1 項，裁定如
主文。
中    華    民    國    100    年    12    月    22   日
                  刑事第十三庭審判長法  官  蔡新毅
                                    法  官  曾淑華
                                    法  官  林秋宜
以上正本證明與原本無異。
不得抗告。
                                    書記官  胡勤義
中    華    民    國    100    年    12    月    22   日